【裁判字號】    97,訴,3588
【裁判日期】    971222
【裁判案由】    毒品危害防制條例
【裁判全文】
臺灣臺中地方法院刑事判決              97年度訴字第3588號
公  訴  人  臺灣臺中地方法院檢察署檢察官
被      告  乙○○
上列被告因違反毒品危害防制條例案件，經檢察官提起公訴（97
年度毒偵字第3518號），被告於準備程序中就被訴事實為有罪之
陳述，經告以簡式審判之旨，並聽取意見後，本院合議庭裁定由
受命法官獨任進行簡式審判程序，判決如下：
    主  文
乙○○施用第一級毒品，累犯，處有期徒刑捌月，扣案海洛因捌
包（驗餘淨重共零點玖伍柒公克）沒收銷燬之。又施用第二級
毒品，累犯，處有期徒刑陸月。應執行有期徒刑壹年，扣案海洛
因捌包（驗餘淨重共零點玖伍柒公克）沒收銷燬之。
    犯 罪 事 實
一、乙○○前因施用毒品案件，經本院裁定送勒戒處所施以觀察
    、勒戒，嗣因認有繼續施用毒品之傾向，再經本院裁定送戒
    治處所施以強制戒治，於民國96年7月13日執行完畢釋放。
    又於79年間因違反肅清煙毒條例案件，經本院以79年度訴字
    第700號判處有期徒刑4年，經臺灣高等法院臺中分院（下稱
    臺中高分院）駁回上訴確定；另因恐嚇案件，經臺中高分院
    以79年度上訴字第1225號判處有期徒刑8月確定，上開2罪經
    定應執行刑為有期徒刑4年2月確定，嗣經分別減為有期徒刑
    2年、4月，應執行有期徒刑2年1月；又因恐嚇案件，經本院
    以80年度訴字第769號判處有期徒刑3年確定；又因違反肅清
    煙毒條例案件經臺灣板橋地方法院以79年度訴字第1583號判
    處有期徒刑5年，經臺灣高等法院上訴駁回確定，嗣經減為
    有期徒刑3年4月，復經減為有期徒刑1年8月，上開各罪接續
    執行，於83年9月16日假釋付保護管束；復於84年間，因違
    反肅清煙毒條例，違反藥事法、違反麻醉藥品管理條例等案
    件，經本院以84年度訴字第1399號判處有期徒刑7年6月、4
    年6月、4月、6月，經臺中高分院駁回上訴確定，並定應執
    行刑為有期徒刑12年；嗣上開案件得減刑部分經分別減刑為
    有期徒刑2年3月、2月、3月，並與不得減刑之有期徒刑7年6
    月部分，定應執行刑為有期徒刑9年8月；乙○○上開假釋經
    撤銷，執行殘刑6年4月又29日，並與84年間所犯案件接續執
    行，復於95年4月19日假釋付保護管束，嗣復經撤銷假釋，
    執行殘刑有期徒刑4月又4日，於96年11月16日縮刑期滿執行
    完畢。詎仍不知悔改，復基於施用第一級毒品之犯意，於97
    年6月22日晚上某時許，在臺中縣外埔鄉○○路141巷2號之
    居處，以將海洛因放入香煙點燃之方式，施用第一級毒品海
    洛因1次；復基於施用第二級毒品之犯意，於97年6月22日晚
    上某時許，在臺中縣外埔鄉○○路141巷2號之居處，以將甲
    基安非他命放入玻璃球吸食器點火燃燒生煙吸取煙氣之方式
    ，施用第二級毒品甲基安非他命1次。嗣於97年6月23日11時
    45分許，因交通違規為警攔檢盤查而查獲，並扣得其所有供
    施用之第一級毒品海洛因8包（送驗淨重為0.4528公克，驗
    餘淨重共0.3957公克），並經乙○○同意採集尿液送驗，結
    果呈嗎啡、安非他命、甲基安非他命陽性反應。
二、案經臺中縣警察局清水分局報告臺灣臺中地方法院檢察署檢
    察官偵查起訴。
    理  由
一、訊據被告對其上揭時、地，分別施用第一級毒品海洛因及第
    二級毒品甲基安非他命之事實均自白不諱，且被告為警查獲
    後，經採集尿液囑託鑑定結果，亦呈嗎啡、安非他命、甲基
    安非他命類陽性反應，有委託鑑驗尿液代號與真實姓名對照
    表、中山醫學大學附設醫院檢驗科藥物檢測中心出具之尿液
    檢驗報告附卷可稽。而海洛因施用入人體後水解還原成嗎啡
    ，再循嗎啡之代謝方式排出體外，已據行政院衛生署藥物食
    品檢驗局（81）藥檢壹字第006431號函說明綦詳。此外，扣
    案之白色粉末8包，經送請行政院衛生署草屯療養院鑑定結
    果，均含第一級海洛因成分（送驗淨重0.4528公克，驗餘淨
    重0.3957公克），有該院97年7月24日草療鑑字第097000638
    4號鑑定書在卷可憑。另人體施用安非他命後，主要代謝物
    中有未改變形態之安非他命，而無甲基安非他命之代謝物；
    而人體施用甲基安非他命後，主要代謝物中會呈甲基安非他
    命及安非他命陽性反應，有法務部調查局93年5月4日調科壹
    字第09362413980號函釋綦詳。顯見被告於上開時、地分別
    施用第一級毒品海洛因、第二級毒品甲基安非他命之自白，
    應與事實相符。
二、查被告前於95年間，因施用毒品案件，經本院裁定令入戒治
    處所接受強制戒治，於96年7月13日強制戒治執行完畢釋放
    後5年內再施用本案第一級及第二級毒品，依毒品危害防制
    條例第23條第1項之規定，自應依法追訴處罰。本件事證明
    確，被告施用第一級毒品海洛因及第二級毒品甲基安非他命
    之犯行，均洵堪認定，應依法論科。
三、按海洛因、甲基安非他命分別為毒品危害防制條例第2條第2
    項第1款、第2款所定之第一級毒品及第二級毒品，核被告所
    為，係犯同條例第10條第1項之施用第一級毒品罪，及同條
    例第10條第2項之施用第二級毒品罪。其施用前後持有海洛
    因、甲基安非他命之低度行為為施用之高度行為所吸收，不
    另論罪。又被告所犯上開二罪，犯意各別，行為互殊，應予
    分論併罰。又被告前於79年間因違反肅清煙毒條例案件，經
    本院以79年度訴字第700號判處有期徒刑4年，經臺中高分院
    駁回上訴確定；另因恐嚇案件，經臺中高分院以79年度上訴
    字第1225號判處有期徒刑8月確定，上開2罪經定應執行刑為
    有期徒刑4年2月確定，嗣經分別減為有期徒刑2年、4月，應
    執行有期徒刑2年1月；又因恐嚇案件，經本院以80年度訴字
    第769號判處有期徒刑3年確定；又因違反肅清煙毒條例案件
    經臺灣板橋地方法院以79年度訴字第1583號判處有期徒刑5
    年，經臺灣高等法院上訴駁回確定，嗣經減為有期徒刑3年4
    月，復經減為有期徒刑1年8月，上開各罪接續執行，於83年
    9月16日假釋付保護管束；復於84年間，因違反肅清煙毒條
    例，違反藥事法、違反麻醉藥品管理條例等案件，經本院以
    84 年度訴字第1399號判處有期徒刑7年6月、4年6月、4月、
    6月，經臺中高分院駁回上訴確定，並定應執行刑為有期徒
    刑12年；嗣上開案件得減刑部分分別減為有期徒刑2年3月、
    2月、3月，並與上開不得減刑之有期徒刑7年6月部分，定應
    執行刑為有期徒刑9年8月；乙○○上開假釋經撤銷，執行殘
    刑6年4月又29日，並與84年間所犯案件接續執行，復於95年
    4月19日假釋付保護管束，嗣復經撤銷假釋，執行殘刑有期
    徒刑4月又4日，於96年11月16日縮刑期滿執行完畢之事實，
    有臺灣高等法院被告前案紀錄表附本院卷可按，其前受有期
    徒刑之執行完畢，5年以內故意再犯本件有期徒刑以上之2罪
    ，均為累犯，依刑法第47條第1項，應分別加重其刑。爰審
    酌被告施用毒品，經觀察、勒戒及強制戒治及法院論罪科刑
    後，仍不知戒惕，復一再施用，無視於毒品對於自身健康之
    戕害及國家對於杜絕毒品犯罪之禁令，不知戒除惡習，惡性
    非輕，然念及坦承犯行，態度良好，其施用毒品並無危害他
    人，及其施用之期間、次數等一切情狀，分別量處如主文所
    示之刑，並依刑法第51條第5款之規定定其應執行之刑，以
    資懲儆。另扣案之海洛因8包（送驗淨重0.4528公克，驗餘
    淨重0.3957公克），為被告所有供其施用之毒品，業經其自
    陳明確，應依毒品危害防制條例第18條第1項前段之規定，
    沒收銷燬之。
四、據上論斷，應依刑事訴訟法第273條之1第1項、第299條第1
    項前段、毒品危害防制條例第10條第1項、第2項、第18條第
    1項前段，刑法第11條、第47條第1項、第51條第5款，判決
    如主文。
本案經檢察官甲○○到庭執行職務。
中    華    民    國    97    年   12    月    22    日
               刑事第十四庭        法  官  李慧瑜
以上正本證明與原本無異。
如不服本判決，應於收受送達後10日內向本院提出上訴書狀（應
敘述具體理由並附繕本）。
上訴書如未敘述理由，應於上訴期間屆滿後20日內補提理由書於
本院。
中    華    民    國    97    年   12    月    22    日
                                   書記官  陳青瑜
附錄本判決論罪科刑法條
毒品危害防制條例第10條：
施用第一級毒品者，處6月以上5年以下有期徒刑。
施用第二級毒品者，處3年以下有期徒刑。


司法院資訊處製作；財團法人民間司法改革基金會備份。
